# 请教陈版有关股权激励计划股份支付如何摊销的问题

提问人：lighting 时间：2022-01-28 19:43:39
请教陈版和各位老师：
拟IPO公司设立了员工持股平台，并制定了股权激励计划，授予员工限制性股票，并约定 5 年服务期限（若不满 5 年离职，则授予的股票将由持股平台的普通合伙人回购），在固定服务期基础上仍设定了每年的考核指标，并设定不同的解锁比例（比如分四年解锁，依次为10%、20%、30%、40%；或者分三年解锁，依次为30%、30%、40%）。初步判断在股份支付费用摊销时考虑每年的离职率和每年的解锁实现率后在 5 个会计年度内进行平均摊销。不知这样理解是否符合《企业会计准则》的规定。
谢谢！

回答人：chenyiwei
由于服务期比锁定期长，故需要明确：对于已解锁的股票，在服务期满之前是否仍不能自主卖出？如果激励对象在服务期内离职，则对于其持有的已解锁的激励股份是否也要一并回购，且回购价格低于回购时点的公允价值？

提问人：lighting 时间：2022-02-05 12:02:00
谢谢陈版解答，（ 1 ）上述实例中针对已解锁的股票，在服务期满（ 5 年）之前仍不能自主卖出，虽然解锁但仍在限售期内；（ 2 ）如果激励对象在服务期内离职，则对于其持有的已解锁的激励股份需要一并回购，且回购价格会低于回购时点的公允价值（通常按照离职的情形分别设定回购价格，通常都会低于回购时点的公允价值）

回答人：chenyiwei
这种情况下的等待期至少等于服务期。